【裁判字號】    99,訴,313
【裁判日期】    990720
【裁判案由】    侵權行為損害賠償
【裁判全文】
臺灣板橋地方法院民事判決               99年度訴字第313號
原      告  甲○○
            丙○○
被      告  乙○○
            丁○○
上列當事人間請求侵權行為損害賠償事件，於中華民國99年7月6
日言詞辯論終結，本院判決如下：
    主          文
原告之訴及假執行之聲請均駁回。
訴訟費用中之新臺幣仟元部分由原告甲○○、丙○○連帶負擔
，餘由原告甲○○負擔。
    事 實 及 理 由
壹、程序部分：按訴狀送達後，原告不得將原訴變更或追加他訴
    ，但有請求之基礎事實同一之情形者，不在此限，民事訴訟
    法第255條第1項第2款定有明文。本件原告起訴時原僅列乙○○為被告，嗣於訴訟繫屬中，追加丁○○為共同被告並聲
    明變更如下述，核其所為訴之變更、追加，合於前揭法條規
    定，應予准許，合先敘明。
貳、當事人之主張：
一、原告方面：
    聲明：（一）被告乙○○與丁○○應連帶給付原告甲○○新
    新臺幣200萬元，及自民國96年12月28日起至清償日止，依
    法定利率百分之五計算給付利息，但先請求15萬元。（二）
    、被告乙○○與丁○○應於中時、聯合、蘋果等3大報紙全
    國版頭版二分之一，刊登保證兼道歉啟事及判決主文3次，
    恢復原告之信譽及名譽。（三）前項判決請准供擔保予以宣
    告假執行。
    其陳述及所提出之證據如下：
（一）原告甲○○因自92年11月底起至94年底遭目前任職永達保
      險經紀人公司的保險業務員丁○○所騙，而向多家保險公
      司簽下無效保險契約（詳證物一），後來原告甲○○於95
      年底發見受騙，在經過完整蒐證後，向金管會保險局提出
      申訴要回所有不法保單的受騙金額，而被告乙○○同事丁○○因不甘原告甲○○撤銷保單後蒙受損失，故於96年底
      向板橋地院提出與原告甲○○間的民事訴訟。本案係爭原
      告甲○○受騙保費金額118,571（國華：74,761＋遠雄：4
      3,810）元，早已由原告甲○○自93年底起從所任職之中
      和高中學校提款機分八次提領後，於學校四樓導師辦公室
      親交被告乙○○之同事丁○○（詳證物二），故丁○○於
      原告甲○○將上開受騙保費金額在94年9月30日清償完畢
      後，於94年底以自製的非法不實文宣及「優惠存款」、「
      把支出變存款」、「借錢還賺錢」、「越花越有錢」等誇
      大不實話術誤導原告甲○○，再度向原告甲○○行騙，使
      得原告甲○○於94年12月30日又簽訂年繳保費共120萬元
      之五份宏泰人壽保單，被告乙○○之同事丁○○並於此次
      交易中承諾退佣給原告甲○○10萬元金額（詳證物三），
      合先敘明。
（二）被告乙○○先於96年12月28日為其同事丁○○以不實原因
      撰文，向板橋地方法院聲請支付命令（詳證物四），意圖
      詐取原告甲○○早已支付過的受騙保費金額118,571（國
      華：74,161＋遠雄：43,810）元，經原告甲○○提出異議
      後，接著又於97年4月24日為其同事丁○○撰寫與事實不
      符且多處邏輯矛盾的民事準備書狀（詳證物五），偽稱上
      開受騙保費118,571元為原告甲○○於94年12月30日所簽
      訂之年繳保費共120萬元之五份宏泰人壽保單之退佣金額
      ，最後再於98年12月12日為其同事丁○○所撰寫的民事陳
      報狀中虛捏事實（詳證物六），作賊還喊抓賊，而觸犯刑
      法第215條「從事業務之人，明知為不實之事項，而登載
      於其業務上做成之文書足以生損害於公眾或他人者，處三
      年以下有期徒刑」。
（三）被告乙○○因行使上述偽造文書行為並教唆、協助其同事
      丁○○不斷於法庭上虛捏事實欺瞞法官，終致於使其同事
      丁○○得以從原告甲○○台灣銀行戶頭強行取走上開受騙
      金額加計法定年利率的金額共229,202元（詳證物七），
      而再度詐欺取財成功，其行為除涉嫌觸犯刑法216條行使
      偽造文書及339條第一項「意圖為自己或第三人不法之所
      有，以詐術使人將本人或第三人之物交付」之詐欺罪外，
      並違反民法第148條「權利之行使，不得違反公共利益，
      或以損害他人為主要目的。行使權利，履行義務，應依誠
      實及信用方法」之規範。
（四）原告甲○○已將新台幣1,000元債權贈與給原告丙○○，
      並已於98年11月23日因本案所開之偵查庭時親交通知被告
      乙○○（詳證物八）。
（五）綜上：原告甲○○因遭被告乙○○自96年12月28日起夥同
      其同事丁○○以不實原因，向板橋地方法院聲請支付命令
      並提起民事訴訟，以虛捏事實方式詐取原告甲○○早已支
      付過的受騙保費金額118,571元，被告乙○○除於所具名
      撰述的書狀上供詞多處矛盾不實外，更教唆其同事丁○○
      於法庭上惡意欺虛捏事實（騙取過程詳如附件二所整理）
      ，致使最後丁○○得以從原告甲○○台灣銀行戶頭強行取
      走上開加計法定年利率的金額共229,202元，故原告甲○○及丙○○依民法第184條、195條及197條提出侵權損害
      賠償。
（六）綜上：原告甲○○因遭被告乙○○行使偽造文書及教唆其
      同事丁○○不法起訴，官司纏身無法專心教書，且必須耗
      費諸多心力東奔西跑四處求援，而蒙受諸多財產、信用、
      名譽、身體及精神上之損失，爰依法請求立判如訴之聲明
      所述，以維法益，不勝感濤！
（七）請求審判長於99年03月23日開庭時依民事訴訟法第361-1
      條命被告乙○○具結後陳述證詞。本案所涉證人（即加害
      人）丁○○被訴詐欺及偽造文書遭起訴。本案侵權損害賠
      償所依據之事實及理由詳如99年1月20日侵權行為損害賠
      償起訴狀所載，應證事實及所用證據亦如前開起訴狀所示
      ，為達節能減碳之效，故不再重述及重複提出。為防杜被
      告乙○○於99年03月23日開庭時將法庭當作說謊比賽之處
      ，而誤導審判長做出違法的錯誤判決，影響審判長之裁判
      品質，請求審判長於99年03月23日開庭時依民事訴訟法第
      367-1條命被告乙○○具結陳述證詞，若有虛偽不實之陳
      述則依同法第367-2條裁定三萬元以下罰鍰。本案原告甲○○及丙○○所聲請傳訊之證人（即加害人）丁○○先是
      以違反金管會禁令之「優惠存款、借錢還賺錢、越花越有
      錢」等不實話術向原告甲○○施以詐術招攬保險，使得甲○○陷於錯誤，透過丁○○向宏泰人壽保險公司（下稱宏
      泰公司）簽訂要保書，而交付受騙保費120餘萬元，並經
      由士林地檢署檢察官黃德松偵查終結，而提起公訴（詳證
      物1）；又丁○○為求順利通過核保，以賺取佣金暴利60
      餘萬元；於詐欺犯行後，緊接著又於業務員報告書上偽造
      被害人甲○○（即原告）與吳曾素華（即原告之母）之財
      務（年收入等）、保險、健康等足以影響核保之重要事項
      ，讓宏泰公司核保成功，觸犯偽造文書罪，事證明確，並
      遭台北地檢署陳焜昇檢察官起訴（詳證物2）。為防杜加
      害人丁○○不改其詐欺犯的說謊本性，故原告甲○○與丙○○聲請傳喚丁○○到庭具結作證，訊問事項為：加害人
      丁○○有無按月不定期於93年底至94年9月底止（詳如99
      年1月20日起訴狀附件二第2頁所載），到原告甲○○所服
      務之中和高中四樓導師辦公室，向原告甲○○收取，計11
      8,571（國華：74,761元＋遠雄：48,310元）元的保費。
（八）追加被告丁○○為損害賠償事件之共同被告。被告丁○○
      為彌補其因以故意欺瞞保單內容重要事項手段向原告甲○○所招攬的多張不法保單，遭原告甲○○向保險公司撤銷
      保單的損失，而與另一被告乙○○共謀訴訟詐欺取財，對
      甲○○以虛捏事實方式行不法起訴，致使原告甲○○蒙受
      諸多財產、信用、名譽、身體及精神上之損失。依民事訴
      訟法第255條第1項追加丁○○為被告，請判決如應受判決
      事項之聲明。
（九）陳報原告甲○○及丙○○對被告丁○○涉犯刑法第168條
      之偽證罪提出告訴。被告丁○○在99年4月27日於本院第
      九法庭具結作證，並接受原告甲○○及丙○○詰問時，為
      虛偽陳述，謊稱未至中和高中向原告甲○○收取共計118,
      571元的現金保費，及匿飾、增、減其他對於案情有重要
      關係之事項，妨害司法公正並生損害於原告甲○○和丙○○兩人，原告甲○○和丙○○兩人已於99年5月12日日向
      板橋地檢署依法提出告訴，特此陳報。
（十）被告丁○○一再在法庭說謊，她向原告甲○○收取新臺幣
      118571元，分7次收取。在4月27日做偽證，說沒有去收錢
      ，原告已向板橋地檢署提出對被告馮琪告訴，板橋地檢署
      定7月9日下午要開庭，要傳被告到庭。和泰保險經紀公司
      已證實有收取現款，被告丁○○在4月27日開庭時有說謊
      欺騙法官。
(十一)希望庭上向國華及遠雄保險公司函查被告是否有收費？當
      時國華的保單74761及遠雄的保單43810以現金繳納是否有
      優惠？如果有，有何種優惠？
(十二)先針對被告乙○○所述之內容有意見，本院卷25頁當初對
      庭上的報告是說他對於所有的事情都很清楚。對於被告丁○○又在說謊欺騙庭上，我們認為是否能收現款？金管會
      規定從今年7月1日起，保險公司對於5萬元以上的保費是
      不能收現款及客票，和泰保險公司是否能收現款，我們查
      證結果是能收現款的，被告丁○○分7次向原告甲○○收
      保費，怎麼可以說沒有收錢。另外4月27日被告乙○○對
      我們提供的郵局存摺沒有意見（筆錄第7頁）。
(十三)我第一張保單是92年11月底簽訂的，當時我們約定她先幫
      我年繳，之後再每月跟我收取保費，因為她想留住我這個
      客戶。後來93年12月28日簽訂遠雄這張保單時，問她是否
      以上次的方式來繳這份保單，她說可以，之後每月來跟我
      收錢，不過是不定期的。94年9月底被告丁○○向我收完
      分期的保費之後，才又向我招攬120萬的宏泰人壽保險，
      而且還承諾退佣10萬元給我，這部分的證詞於本院卷的11
      頁證物三所載，被告丁○○退佣10萬元。以一般算數的邏
      輯，如果我在93年12月28日欠下118571元的保費，那麼94
      年12月30日的退佣金額應該扣除保費，而不是加上。另外
      再按照常理，如果我於93年底欠他118571的保費，我應該
      是信用很差的人，可是被告丁○○在99年4月27日作證的
      時候卻說我的信用沒有很差，所以她才會在94年12月30日
      跟我招攬年繳120萬的保單。
(十四)被告乙○○於96年12月28日為其同事兼女友丁○○以不實
      原因撰文，向板橋地方法院聲請支付命令，詐取原告甲○○早已支付過的受騙保費金額118,571（國華：74,761＋
      遠雄：43,810）元，涉嫌偽造文書及訴訟詐欺取財，原告
      甲○○和丙○○兩人於98年10月10日向板橋地檢署依法提
      出告訴（詳證物1），業經劉恆嘉檢察官於99年2月26日偵
      察終結，予以不起訴處分後，原告甲○○不服，並於99年
      4月15日具狀聲請再議，現已由台灣高檢署於99年5月13日
      回函予以發回續查（詳證物2），特此陳報。
(十五)為鈞院99年度訴字第313號損害賠償事件，原告甲○○及
      丙○○請求損害賠償金額200萬元的計算細目，依法提出
      陳報，而原告甲○○因被告乙○○及丁○○等故意不法侵
      犯原告甲○○的權益，共受有下列各項之損失：
  １、財產損失：利息損失：2,573，交通費用：780，影
      印費用：162，列印費用：686，裁判費用：8,030，
      律師費用：2,000，雜支費用：600，通訊費用：估
      2000，總共支出：16,831元。
  ２、詐財損失：原告甲○○因被原告丁○○以虛捏事實方式，
      向法院行訴訟詐欺取財，詐取甲○○早已支付過的受騙保
      費金額118,571元，並從原告甲○○台灣銀行戶頭強行取
      走上開加計法定年利率的金額共229,202元，使得原告甲○○受有被丁○○詐財損失共計129,202元【229,202-100
      ,000(120萬保費退佣10萬元(詳證物6)。
  ３、時間損失：原告甲○○為蒐證而連夜製作三卷錄音帶譯
      文共50頁（詳98年簡上字第6號卷第57-106頁)，從轉譯到
      打字成文費時約100小時，以原告甲○○近三年年平均薪
      資1,080,777元（詳證物7、附件l）計算，折算時薪約為
      512【1,080,777(元)÷12(月)÷22(日)÷8(小時)】元，
      故原告甲○○因製作三卷總計50頁的錄音帶譯文共支出時
      間成本51,200元。原告甲○○共為本案撰寫各式相關民
      事書狀至目前為止共18份(詳附件3)，一份書狀從搜尋、
      閱讀、整理、分析資料到撰寫打字成狀，平均所花時間約
      為12小時，以原告甲○○近三年年平均薪資1,080,777元
      計算，折算時薪約為512元，故原告甲○○撰寫每份書狀
      的時間成本為5,120元【512(元)x12(小時)=6,144(元)】
      ，故原告甲○○因為本案撰寫各式相關民事書狀共支出時
      間成本110,592元【6,144(元)x 18(份)=110,592(元)】。
      天原告甲○○為本案侵權事件目前為止共出庭11次（詳
      附件4），每次出庭時間以5小時計，則原告甲○○為出庭
      所費時間共計55小時【5(小時)xll(次)=55(小時)】，以
      原告甲○○近三年年平均薪資1,080,777元計算，則原告
      甲○○出庭的時間支出成本共計28,160元【512(元)x5(小
      時)xll(次)=28,160元】。原告甲○○為本案侵權事件
      目前為止共至板橋地院閱卷15次(詳附件5)，每次閱卷時
      間以5小時計，則原告甲○○等為閱卷所費時間共計32小
      時【5(小時)x8(次)=40(小時)】，以原告甲○○近三年年
      平均薪資1,080,177元計算，則原告甲○○閱卷的時間支
      出成本共計38,400.元【512(元)x5(小時)x15(次)=38,400
      元】。原告甲○○為本案侵權事件目前為止共至板橋地
      院遞狀8次(詳附件5)，每次遞狀往返時間以一小時計，則
      原告甲○○為遞狀所費時間共計8小時【1(小時)x8(次)=8
      (小時)】，以原告甲○○近三年年平均薪資1,080,771元
      計算，則原告甲○○遞狀的時間支出成本共計4,096元【5
      12(元)x8(次)=4,096(元)】。以上五項時間成本合計23
      2,448元【512,00(元)＋110,592(元)＋28,160(元)＋38,4
      00(元)＋4,096(元)】。
  ４、精神損失：原告甲○○耗費諸多心力和近一午時間（95年
      10月底至96年8月）才向被原告宏泰公司追回受騙的巨額
      保費，且於追討受騙鉅額保費過程中，除被親人誤解與責
      備外，並因被原告丁○○的惡意傳真抹黑及電話騷擾，而
      遭校方約談；更甚者，還遭被原告丁○○惡人先告狀，讓
      原告甲○○官司纏身近三年，以原告甲○○近三年年平均
      薪資1,080,777元之三成計算，故原告甲○○要求被告乙○○及丁○○應共同賠償原告甲○○之神損失共972,699
      【1,080,777x30%x3(年)】元。
  ５、信用損失：原告甲○○因遭被原告丁○○以虛捏事實方式
      向法院行訴訟詐欺，而於98年9月28日還遭法院強制執行
      訴訟詐欺金額共129,202元，而使得原告甲○○信用嚴重
      受損，然原告甲○○為有著作之人，其所參與編著的高中
      英文教科書為國內知名書局所出版並行銷全國，且為國內
      大多數高中所選，其在全國共計教職員及學生數達447,55
      1人的321所高中裡享有最高的市佔率（詳證物8），故原
      告甲○○要求被告乙○○及丁○○等應賠償原告甲○○之
      信用損失35萬元，並如訴之聲明第三點所述登報道歉。
  ６、名譽損失：原告甲○○於追討受騙鉅額保費過程中，被告
      丁○○為向原告甲○○施壓，阻止原告甲○○向被原告宏
      泰人壽及永達保經公司追回受騙鉅額保費，而向原告甲○○服務學校長官發函抹黑及致電騷擾，使得原告甲○○屢
      遭校方質疑約談，而受有名譽上的人格損害，故要求被告
      乙○○及丁○○所有被原告應連帶賠償原告甲○○上述名
      譽損害共30萬元，並如訴之聲明第三點所述登報道歉。
(十六)提出保費明細目錄、存摺、甲○○繳付丁○○保費報告書
      、郵局存證信函、民事聲請支付命令狀、民事準備狀、民
      事呈報狀、臺灣板橋地方法院執行命令、債權讓與契約書
      、民事委任書、民事聲請狀、臺灣士林地方法院檢察署檢
      察官起訴書、臺灣臺北地方法院檢察署檢察官起訴書、刑
      事偽證告訴暨聲請測謊狀、刑事乙○○訴訟詐欺取財告訴
      暨告發狀、臺灣高等法院檢察署通知、收據、綜合所得稅
      申報書、三民高中英文書籍簡介等影本為證據，並聲請訊
      問證人丁○○。
二、被告乙○○方面：
    聲明：請求駁回原告之訴。
    其陳述及所提出之證據如下：
（一）本人因多次至原告所服務之學校為其他老師作保單服務時
      ，替丁○○小砠轉交文件給原告才與原告認識，但與原告
      並無任何保險業務關係，當丁○○小姐與原告間發生訴訟
      時，因巧遇丁○○小姐出國時開庭，故曾委任本人代為出
      庭，惟因本人與丁○○小姐並無任何法律關係，故遭板院
      民事庭駁回。
（二）針對原告對本人之所有指控，均為不實之指控，本人因同
      事丁○○小姐對電腦打字不熟悉，因此丁○○小姐委託本
      人代為打字，其中之內容，本人均曾向丁○○小姐求證。
（三）原告對本人之指控均為其自行臆測，均無任何實證，懇請
      審判長駁回被告所不實之陳述，以還本人一個公道。
（四）對於郵局存摺我沒有意見，那是原告甲○○、被告丁○○
      他們的私人債務關係，我不是很瞭解。我只瞭解文字內容
      的部分，我只是幫忙打字，其他我都不清楚。
三、被告丁○○方面：
    聲明：請求駁回原告之訴。
    其陳述及所提出之證據如下：
（一）所謂現金繳納，有分幾種方式，第一種是現金直接到郵局
      直接匯款，再將收據傳真到保險公司或繳到公司。第二種
      是開現金支票，現金支票是要七日內，所以我都是開現金
      支票，所以說這張支票就是現金。和泰保險經紀人公司不
      收現金，怕會有遺失的風險，所以都叫我們開現金支票或
      郵局劃撥，但是甲○○小姐他都說很忙，無法到郵局劃撥
      ，所以才請我代開現金支票。甲○○小姐第一份保單是全
      球人壽，她本身說剛出社會並沒有太多金錢，所以請我代
      開年繳的現金支票出去，之後再每月分期還給我，這件事
      情是92年間的事，其餘內容我再補充於書狀。
（二）如果是招攬過程我會以書狀方式呈上。希望原告舉證有繳
      保險費給我的事實而不是自行以書狀就說有把保費拿給我
      。
參、本院依職權調取本院97年度板簡字第3533號民事卷宗，並依
    聲請向和泰保險經紀人股份有限公司查詢。
肆、得心證之理由：
一、原告主張原告甲○○因自92年11月底起至94年底遭目前任職
    永達保險經紀人公司的保險業務員丁○○所騙，而向多家保
    險公司簽下無效保險契約，被告丁○○因不甘原告甲○○撤
    銷保單後蒙受損失，故於96年底向法院提出與原告甲○○間
    的民事訴訟，被告乙○○為被告丁○○撰狀聲請支付命令及
    民事準備書狀，其行為涉嫌觸犯刑法第216條及第339條第1
    項罪名，因而主張依民法第184條、第195條及第197條請求
    被告2人負損害賠償等語。但為被告等2人所否認。按「當事
    人主張有利於己之事實者，就其事實有舉證之責任，但法律
    別有規定或依其情形顯失公平者，不在此限。」，民事訴訟
    法第277條定有明文。經查，原告所指本件被告乙○○為本
    件被告丁○○撰寫書狀聲請對本件原告甲○○核發支付命令
    事件，為本件被告丁○○於96年12月31日具狀聲請對本件原
    告甲○○核發命為支付218,571元之支付命令，經本院於97
    年1月11日核發97年度促字第1661號支付命令，命該案債務
    人即本件原告甲○○應給付本件被告丁○○上開金額及賠償
    督促承序費用，該支付命令於97年1月22日送達該案債務人
    即本件原告甲○○，經該案債務人即本件原告甲○○於97年
    1月24日具狀對該支付命令聲明異議，而以本件被告丁○○
    前揭支付命令之聲請視為起訴，嗣經本院板橋簡易庭以97年
    11月27日97年度板簡字第3533號民事簡易判決，判決本件原
    告甲○○應給付本件被告丁○○218,571元及自97年10月25
    日起至清償日止按年息5%計算之利息；經本件原告甲○○對
    該案第一審判決提起上訴，復經本院以98年6月10日98年度
    簡上字第6號民事判決駁回本件原告甲○○對於該案第一審
    判決之上訴而判決確定（以下簡稱此案件為前案）；本件原
    告甲○○復於98年7月15日對前揭確定判決提起再審之訴，
    因本件原告甲○○未依本院裁定之期限補繳裁判費，經本院
    於98年11月10日以98年度再易字第18號民事裁定駁回其所提
    起之再審之訴，此經本院調閱前揭案卷核閱屬實；而依前揭
    確定判決之認定，係以本件原告甲○○應返還本件被告丁○○為其所代墊之保險費及原來之退佣款項，因而命本件原告
    甲○○應為前揭給付，則本件原告甲○○與本件被告丁○○
    間之就前揭二法律關係即因前揭確定判決而確定，於前揭確
    定判決被廢棄前，即不能為相反之認定；本件原告雖主張本
    件被告丁○○係以訴訟詐欺方式而取得前揭判決，並執以向
    法院聲請對本件原告甲○○之銀行存款為強制執行，然本件
    被告丁○○對於本件原告甲○○之前揭請求，本件原告並未
    舉證證明其所於前揭訴訟程序中有何詐欺行為存在，不能僅
    以本件原告已向檢察官提出刑事告訴，或被告丁○○因其他
    刑事案件為檢察官提起公訴，即可認為本件被告丁○○於前
    揭民事訴訟案件中有詐欺之行為存在，而本件被告丁○○於
    本事件中尚未為原告追加為被告之前，以證人身分於本事件
    言詞辯論期日所為陳述，與其在前案訴訟中所為陳述相同，
    亦不足以認為其於本事件中之以證人身分所為陳述乃屬虛偽
    ，則原告主張本件被告丁○○有訴訟詐欺及偽證等行為等情
    ，乃不足採信，原告主張本件被告丁○○應負侵權行為損害
    賠償責任一節，即無可採。至於本件被告乙○○雖於前案訴
    訟中，充任本件被告丁○○於該前案訴訟程序中之訴訟代理
    人並代為撰寫書狀，惟如前所述，本件被告丁○○於前案訴
    訟中所為主張已為法院所採，又無證據足資證明其於該訴訟
    中所為主張為虛偽，則被告乙○○雖充任本件被告丁○○於
    該案中之訴訟代理人及代為撰寫書狀，亦難認為對於本件原
    告甲○○有何侵權行為存在，則原告主張被告乙○○亦應負
    侵權行為損害賠償責任一節，亦無可採。從而，原告甲○○
    請求被告等2人應對其負侵權行為損害賠償責任，而應賠償
    原告甲○○之損害等節，自無可採。
二、按「不法侵害他人之身體、健康、名譽、自由、信用、隱私
    、貞操，或不法侵害其他人格法益而情節重大者，被害人雖
    非財產上之損害，亦得請求賠償相當之金額。其名譽被侵害
    者，並得請求回復名譽之適當處分。」、「前項請求權，不
    得讓與或繼承。但以金額賠償之請求權已依契約承諾，或已
    起訴者，不在此限。」，民法第195條第1項、第2項分別定
    有明文。經查，本件原告丙○○主張其於98年11月23日受原
    告甲○○讓與債權1,000元，並提出債權讓與契約書為證據
    ，則依原告之前開主張，原告甲○○讓與原告丙○○之債權
    為金錢債權1,000元，而原告丙○○對於被告之請求並非金
    錢給付，而係請求被告應登報道歉之特定行為給付，其此一
    請求自無依據，而為無理由；另原告丙○○所主張向被告所
    為之賠償請求係受讓自原告甲○○，而原告甲○○對於被告
    並無得請求賠償之權利，業如前述，則原告丙○○亦無得對
    被告請求賠償之權利，其對於被告之請求亦屬無理由。
三、綜上所述，原告等主張依侵權行為損害賠償之法律關係，請
    求被告2人應連帶給付原告甲○○200萬元中之15萬元及自96
    年12月28日起至清償日止按年息5%計算之利息，並應於中國
    時報、聯合報、蘋果日報刊登保證兼道歉啟事及判決主文3
    次等請求，均為無理由，應予駁回。原告假執行之聲請，因
    訴之駁回而失所附麗，應併予駁回。
伍、本件事證已臻明確，兩造其餘主張及攻擊防禦方法與證據，
    經本院斟酌後，與本件判決結果已不生影響，故不一一論列
    ；另原告於本件言詞辯論終結後，又具狀聲請再開辯論，並
    無必要，其於該書狀內併聲請傳訊之證人，亦無訊問之必要
    ，均附此敘明。
陸、結論：原告之訴為無理由，依民事訴訟法第78條、第85條第
    2項，判決如主文。
中    華    民    國    99    年    7     月    20    日
            民事第一庭  法  官  許瑞東
以上正本證明與原本無異
如對本判決上訴，須於判決送達後20日內向本院提出上訴狀
中    華    民    國    99    年    7     月    20    日
                        書記官  賴玉芬

司法院資訊處製作；財團法人民間司法改革基金會備份。
